臺灣臺北地方法院民事判決
110年度北簡字第13828號
原      告  鄒Ｏ筠  
法定代理人  陳Ｏ娜  

訴訟代理人  鍾依樺  
複代理人    白德孚律師
被      告  謝勝任  

上列當事人間請求返還借款事件，本院於民國110年10月12日言
詞辯論終結，判決如下：
    主      文
原告之訴及其假執行之聲請均駁回。
訴訟費用由原告負擔。
    事實及理由
一、原告主張：原告之父鄒Ｏ忠於民國108年3月7日死亡，繼承人
    僅原告一人，原告之父去世後，原告整理父親遺物，發現有
    被告開立之支票2張，遂請鍾依樺出面與被告交涉，其中新
    臺幣（下同）10萬元支票，被告支付8萬元取回支票，尚欠2
    萬元，另發票日108年3月14日，金額40萬元之支票，原告同
    意被告將到期日改為108年5月14日，但被告僅陸續於108年6
    月8日、9月3日、10月18日、12月17日各匯1萬元，尚欠36萬
    元，以上合計38萬元（計算式：2萬+36萬＝38萬），爰依繼
    承及消費借貸之法律關係提起本件訴訟。並聲明：被告應給
    付原告38萬元，及自起訴狀繕本送達翌日起至清償日止，按
    週年利率5%計算之利息，並願供擔保請准宣告假執行
　　。　　
二、被告則以：前揭債務是賭債，伊已經幾乎清償完畢等語，並
    聲明：原告之訴駁回。
三、按當事人主張有利於己之事實者，就其事實有舉證之責任；
    當事人主張之事實，經他造於準備書狀內或言詞辯論時或在
    受命法官、受託法官前自認者，無庸舉證，自認之撤銷，除
    別有規定外，以自認人能證明與事實不符或經他造同意者，
    始得為之，民事訴訟法第277條前段、第279條第1項定有明
    文。次按請求履行債務之訴，除被告自認原告所主張債權發
    生原因之事實外，應先由原告就其主張此項事實，負舉證之
    責任，必須證明其為真實後，被告於其抗辯事實，始應負證
    明之責任，此為舉證責任分擔之原則（最高法院43年度台上
    字第377號判決要旨參照）。而稱消費借貸者，於當事人間
    必本於借貸之意思合致，而有移轉金錢或其他代替物之所有
    權於他方之行為，始得當之。當事人主張與他方有消費借貸
    關係存在者，自應就該借貸意思互相表示合致及借款業已交
    付之事實，均負舉證之責任（最高法院98年度台上字第1045
    號判決意旨參照）。經查，本件原告主張其係鄒Ｏ忠之繼承
    人，被告向鄒Ｏ忠借款，尚有38萬元未清償云云，惟被告否
    認其有向鄒Ｏ忠借款，揆諸前揭說明，原告應就鄒Ｏ忠向鄒Ｏ
    忠借款等情負舉證責任。經查，原告固提出支票、簡訊對話
    、存褶等件影本為證 (見本院卷第29-40頁)，惟開立支票
　　或轉帳之原因多端，並不足以該開立支票之行為或轉帳紀錄
    即可證明前揭款項係清償系爭消費借貸款項，原告復陳明沒
    有辦法提出其他證據證明被告與鄒Ｏ忠間有消費借貸關係（
　　見本院卷第91頁），是原告並未證明鄒Ｏ忠與被告間有消費
    借貸意思表示之合致，則原告主張被告向鄒Ｏ忠借款而請求
    清償云云，即屬無據。
四、從而，原告依繼承及消費借貸之法律關係，請求被告給付38
    萬元，及自起訴狀繕本送達翌日起至清償日止，按週年利率
    5%計算之利息，為無理由，應予駁回。又原告之訴既經駁回
　　，其假執行之聲請即失所附麗，應併予駁回。　　
五、本件為判決之基礎已臻明確，兩造其餘之攻擊或防禦方法及
    證據，經本院斟酌後，認為均不足以影響本判決之結果，亦
    與本案爭點無涉，自無逐一詳予論駁之必要，併此敘明。
六、據上論結，本件原告之訴為依民事訴訟法第78條，判決如主
    文。
中　　華　　民　　國　　110 　年　　10　　月　　26　　日
                    臺北簡易庭  法  官　郭美杏
以上正本證明與原本無異。
如不服本判決，應於判決送達後20日內向本庭（臺北市○○○路
○段000巷0號）提出上訴狀。（須按他造當事人之人數附繕本）
。如委任律師提起上訴者，應一併繳納上訴審裁判費。
中　　華　　民　　國　　110 　年　　10　　月　　26    日
                                書記官　林玗倩